【裁判字號】    98,交聲,861
【裁判日期】    980424
【裁判案由】    違反道路交通管理處罰條例聲明異議
【裁判全文】
臺灣臺北地方法院交通事件裁定         98年度交聲字第861號
原處分機關  臺北市交通事件裁決所
異  議  人
即受處分人  甲○○
上列異議人即受處分人因違反道路交通管理處罰條例案件，對於
臺北市交通事件裁決所民國98年3月24日所為之處分（原處分案
號：北市裁罰字第裁22-AEX667135號），聲明異議，本院裁定如
下：
    主  文
異議駁回。
    理  由
一、按汽車駕駛人，駕駛執照業經吊銷、註銷仍駕駛小型車或機
    器腳踏車，處新臺幣（下同）6000元以上12000元以下罰鍰
    ，道路交通管理處罰條例第21條第1項第4款定有明文。
二、本件異議人即受處分人甲○○於民國98年3月22日16時10分
    許，駕駛車牌號碼2583-MQ號自用小客車，行經臺北市○○
    路，經臺北市政府警察局中正第一分局員警當場攔停，以受
    處分人有「駕駛執照業經註銷仍駕駛小型車」之違規而掣單
    舉發。嗣原處分機關於98年3月24日依道路交通管理處罰條
    例第21條第1項第4款，裁處受處分人罰鍰9000元，並扣繳駕
    照。
三、異議意旨略以：異議人並不知悉駕照已經註銷，原處分機關
    所作之裁決書，並未收受云云。
四、本件異議人於前揭時地，駕駛前揭自用小客車，經警當場攔
    停製單舉發「駕駛執照業經註銷仍駕駛」之事實，為異議人
    所坦認，並有臺北市交通事件裁決所98年3月24日北市裁罰
    字第裁22-AEX667135號裁決書（下稱：本案裁決書）在卷足
    憑。又關於異議人之駕照已於96年11月2日遭註銷乙節，查
    異議人前經原處分機關於96年9月17日，因異議人「在六個
    月內，駕照違規記點共達六點以上」，以北市裁二字第裁00
    -00000000號裁決書（下稱：系爭裁決書）裁處異議人：「
    一、吊扣駕駛執照1個月，並應接受道路交通安全講習，駕
    駛執照限於96年10月17日繳送。二、上開駕駛執照逾期不繳
    送者：(一)、自96年10月18日起易處吊扣駕駛執照2個月。(二)
    、96年11月15日前未繳送駕駛執照者，自96年11月2日起易
    處吊銷，並逕行註銷駕駛執照。(三)、駕駛執照吊（註）銷後
    ，自96年11月2日起1年內不得重新考領駕駛執照。」在案，
    系爭裁決書於96年9月28日送達異議人位於臺北市○○區○
    ○里○鄰○○街216巷14號4樓住所時，因未獲會晤本人，亦
    無受領之同居人、受僱人，已寄存在第43支局（臺北三張犁
    ）郵局以為送達；惟受處分人嗣仍未於裁決書所指定之期限
    內繳納繳送駕駛執照，亦未依法聲明異議，原處分機關爰依
    同條例第65條第1項第2款規定於96年11月2日逕行註銷受處
    分人之駕駛執照等情，有卷附系爭裁決書之影本、96年9月2
    8日臺北市交通事件裁決所送達證書在卷可稽，堪認屬實。
    異議人雖辯稱伊未收受前揭裁決書，不知悉駕駛執照已遭監
    理機關註銷云云。然查，按處理違反道路交通管理事件，有
    關文書送達之程序，依行政程序法之規定；送達，有不能向
    應受送達人之住居所、事務所、營業所或就業處所為之者，
    或有於應送達處所不獲會晤應受送達人時，不能將文書付與
    有辨別事理能力之同居人、受僱人或應送達處所之接收郵件
    人員之情形者，得將文書寄存送達地之地方自治或警察機關
    ，並作送達通知書2份，1份黏貼於應受送達人住居所、事務
    所、營業所或其就業處所門首，另1份交由鄰居轉交或置於
    該送達處所信箱或其他適當位置，以為送達；而由郵政機關
    為送達者，得將文書寄存於送達地之郵政機關；寄存機關自
    收受寄存文書之日起，應保存3個月，此於違反道路交通管
    理事件統一裁罰基準及處理細則第5條、行政程序法第74條
    分別定有明文。原處分機關將系爭裁決書交寄郵局送達於異
    議人上揭住所，因未獲會晤本人，亦無受領文書之同居人、
    受僱人或應受送達處所接收郵件人員，已寄存在中華郵政郵
    局第43支局（臺北三張犁），並依規定製作「寄存送達通知
    書」2份，1份黏貼於應受送達人即異議人上址門首，另1份
    置於該址信箱或適當處所以為送達，此有96年9月28日臺北
    市交通事件裁決所送達證書影本附卷可憑。是以，依上開行
    政程序法之規定，堪認上開裁決書業因符合行政程序法第74
    條規定之寄存送達，而生合法送達之效力，不因異議人實際
    有無領取而受影響，原處分機關依法裁罰，於法即無不合。
    另本案裁決書亦送達於異議人同址住所，並由異議人簽名收
    受，有98年3月24日臺北市交通事件裁決所送達證書在卷可
    證；況經本院職權調查，異議人自90年6月26日便遷入該處
    住所，未有遷出紀錄，有個人基本資料查詢結果在卷可查，
    是異議人應可知悉有郵件未經收受而寄存送達之事實，故異
    議人空言以未收受該裁決書為由，辯稱不知駕駛執照已遭註
    銷，請求法院撤銷該處分云云，實無足採。
五、綜上所述，異議人確有「駕駛執照業經註銷仍駕駛小型車」
    之違規行為，原處分機關乃依道路交通管理處罰條例第21條
    第1項第4款規定，裁處受處分人罰鍰9000元，並扣繳駕照，
    核無違誤之處。從而，本件異議為無理由，爰依法予以駁回
    。
據上論斷，應依道路交通案件處理辦法第19條，裁定如主文。
中    華    民    國    98    年    4     月    24    日
                  交通法庭  法  官  張文俊
以上正本證明與原本無異。
如不服本裁定，應於裁定送達後5日內，向本院提出抗告狀。
                            書記官  陳鳳瀴
中    華    民    國    98    年    4     月    27    日


司法院資訊處製作；財團法人民間司法改革基金會備份。
